臺灣苗栗地方法院刑事判決　　　　　　　 95年度易字第605號
公　訴　人　臺灣苗栗地方法院檢察署檢察官
被　　　告　乙○○
輔　佐　人　丙○○○
上列被告因竊盜案件，經檢察官提起公訴（95年度偵字第2806號
），本院判決如下：
    主  文
乙○○犯竊盜罪，累犯，處有期徒刑捌月。
    事  實
一、乙○○前因強盜及竊盜案件，分別經法院判處有期徒刑6 年
    2 月、6 月確定，先後經接續執行，於民國91年1 月3 日縮
    刑假釋出監並交付保護管束，嗣於93年11月1 日期滿，未經
    撤銷假釋，視為執行完畢。仍未改善，意圖為自己不法之所
    有，於95年5 月2 日下午2 時49分許，在苗栗縣苗栗市建功
    里苗栗稅捐稽徵處前，自甲○○所有之車牌號碼TXT-842 號
    機車置物箱內，竊得該置物箱內之印章3 枚及現金新臺幣（
    下同）約1200元，得手後逃逸。案經警調閱現場監視錄影後
    循線查獲。
二、案經苗栗縣警察局移送苗栗地方法院檢察署檢察官偵查起訴
    。
    理  由
一、認定事實：
  (一)被告之陳述：
    被告乙○○坦承有於上揭時地在TXT-842 機車旁之事實，惟
    否認有偷竊機車內物品之犯行。辯稱：我沒有偷東西，我是
    在等人等語。
  (二)關於證據能力之爭議：
    於本件辯論終結前，兩造固無任何證據能力之爭議，惟本件
    依審理期日當庭所調查之證人及勘驗錄影帶之結果已足認定
    上揭事實（詳後述），故尚無依刑事訴訟法第159 條之5 第
    2 項之規定，調查公訴人所提被告以外之人於警詢、偵訊中
    之陳述之必要，併予敘明。
  (三)斟酌證據認定事實：
    1.不爭執部分：
      被告於上揭事實欄所示之時地在TXT-842 號機車旁之事實
      ，被告已不爭執，與證人即被害人甲○○於審理中關於此
      部分之證述，職務報告1 紙、監視器翻拍照片8 張，並查
      獲被告當天所穿之衣褲、拖鞋等證據顯示之情節，互核相
      符，此部分事實自可先予認定。
    2.爭點部分：
      被告否認有竊盜之犯行，辯稱係在上開機車旁等朋友等語
      。惟查：
      (1)被害人確於當時失竊物品：
        被害人於事發稍後發現置於其機車置物箱內之印章3 枚
        及現金約1200元確已失竊，此經被害人於審理時陳述甚
        明。
      (2)被告於事發之時確有觸摸被害人之機車：
        本院於審理時當庭勘驗當上揭機車停車場監視器錄影帶
        之結果，確有「被告靠近被害人機車旁，被害人機車所
        停之位置，是與被告所停之位置分別位於機車群的兩側
        ，並不在同一側。被告彎腰去觸摸被害人之機車後離開
        」之情形，而本院當庭勘驗所見，除車主即被害人之外
        ，亦僅被告1 人接觸該機車。此足見涉有竊取被害人物
        品之嫌疑人，僅被告1 人。
      (3)佐證事項：
        依當時監視器錄影帶顯示，被告雖於觸摸被害人機車時
        ，因被告背對鏡頭，自己之身體擋住畫面，無法明顯查
        出被告有無起出被害人物品之行為，惟查，同錄影帶亦
        顯示，被告在該機車停車場來回繞行徘徊，尚曾至另一
        輛黑色機車（非屬被告或被害人所有），碰觸該輛他人
        之機車，並且彎下腰查看之後，未取得任何物品而離開
        該機車，並繼續在該機車停車場徘徊，而於彎腰碰觸被
        害人機車後，迅即騎乘自己機車離開該停車場。依上開
        被告之行為特徵，足以佐證，被告於未竊得任何物品時
        ，繼續在該處徘徊，而於竊得被害人機車置物箱內物品
        時，迅即離開現場之情節。
      (4)小結：
        依上揭第(1)、(2)、(3)項所述，足認被告確有事實欄所示
        之竊盜犯行，其辯稱在該處等人等語，與錄影帶所顯示
        被告上揭行為情狀不符，顯係圖卸之詞，並無可採。
  (四)結論：
    合上所述，本件事證已明，被告上揭犯行堪予認定。
二、論罪科刑：
  (一)比較行為時至裁判時之法律：刑法於94年2 月2 日修正公布
    ，並於95年7 月1 日施行，而本件行為係於95年5 月間所為
    ，被告行為後有關於累犯之規定，固已有所修改，惟就本件
    所應適用之相關規定比較結果，並無實質不同，爰依刑法第
    2 條第1 項前段之規定，適用行為時法。
  (二)罪名：核被告所為係犯刑法第320 條第1 項之竊盜罪。
　(三)加重事由：被告曾有如犯罪事實欄所示之罪刑執行情形，此
    有其前案紀錄表附卷可參，其於有期徒刑執行完畢後，5 年
    內再犯本件有期徒刑以上之罪，為累犯，應依修正前刑法第
    47條之規定加重其刑。
  (四)減輕事由：按瘖啞人之行為，得減輕其刑，刑法第20條定有
    明文。查被告係自幼聽力喪失，無法發展正常之語言溝通，
    被告並領有身心障礙手冊，被告到庭時，僅能透過與專業手
    語老師以手語交談之方式，始能應訊陳述，因此，被告確屬
    瘖啞人無訛，爰依刑法第20條之規定，減輕其刑。
  (五)量刑：衡酌被告前有多次竊盜之犯罪紀錄，此有其前案紀錄
    表在卷可按，又再犯本件犯行之情狀，其本件犯行所生之危
    害尚輕，及犯罪後否認犯行之態度等一切情狀，爰量處如主
    文所示之刑。
據上論斷，應依刑事訴訟法第299 條第1 項前段，刑法第2 條第
1 項前段、第20條、第320 條第1 項、修正前刑法第47條，判決
如主文。
本案經檢察官李基彰到庭執行職務。
中　　華　　民　　國　　96　　年　　1 　月　2   　　　日
                  刑事第二庭  審判長法  官  楊清益
                                    法  官  呂曾達
                                    法  官  蔡志宏
以上正本證明與原本無異。
如不服本判決，應於判決送達後10日內向本院提出上訴狀（應抄
附繕本）。告訴人或被害人如對於本判決不服者，應具備理由請
求檢察官上訴，其上訴期間之計算係以檢察官收受判決正本之日
期為準。
                                    書記官  陳建分
中　　華　　民　　國　　96　　年　　1 　　月　　2 　　日
附錄論罪科刑法條：
刑法第320條第1項
意圖為自己或第三人不法之所有，而竊取他人之動產者，為竊盜
罪，處 5 年以下有期徒刑、拘役或 5 百元以下罰金。
